臺灣臺北地方法院民事裁定
110年度重訴字第910號
原      告  林京虢  
被      告  陸慶豪  


            許莉苓  
上列當事人間請求塗銷所有權登記等事件，本院裁定如下：
    主  文
原告應於本裁定送達後五日內，補繳裁判費新臺幣貳拾捌萬零壹
拾陸元，逾期不繳，即駁回原告之訴。
    理  由
一、按原告之訴有起訴不合程式或不備其他要件之情形者，依其
    情形可以補正經審判長定期間命其補正而不補正者，法院應
    以裁定駁回之，民事訴訟法第249條第1項定有明文。又按訴
    訟標的之價額，由法院核定；核定訴訟標的之價額，以起訴
    時之交易價額為準，無交易價額者，以原告就訴訟標的所有
    之利益為準；法院因核定訴訟標的之價額，得依職權調查證
    據，同法第77之1條第1項、第2項、第3項亦分有明文。
二、經查，原告起訴主張：本院民事執行處於105年度司執字第8
    6734號拍賣抵押物強制執行事件（下稱系爭執行事件）所執
    行拍賣之附表所示不動產（下稱系爭不動產）為其所有，並
    非該案執行債務人即訴外人林韻梅所有，故訴請確認系爭執
    行事件就系爭不動產之拍賣無效，該案應買人即被告二人就
    系爭不動產之所有權登記應予塗銷等語。是原告就本件訴訟
    標的所有之利益應為系爭不動產之價額，並應以起訴時之交
    易價額為準。參諸系爭不動產係經本院執行處於110年3月22
    日為第二次減價拍賣未拍定後，經執行處依強制執行法第95
    條規定，於同年月3月30日公告願買受該不動產者，得於公
    告之日起三個月內依原定拍賣條件即總價額新臺幣（下同）
    7,440萬元為應買之表示，而經被告二人於同年4月15日以該
    價額向執行處應買，於繳足款項後，經執行處於同年5月27
    日發給不動產權利移轉證書（見重訴卷第43至50頁），堪認
    以7,440萬元為系爭不動產於起訴時之交易價額應屬適當，
    故本件訴訟標的價額應核定為7,440萬元，應徵第一審裁判
    費66萬6,720元，原告僅繳納38萬6,704元，尚欠28萬16元，
    茲依民事訴訟法第249條第1項但書之規定，限原告於收受本
    件裁定送達5日內，向本院補繳上述不足額之裁判費，逾期
    不繳，即駁回原告之訴，特此裁定。
中　　華　　民　　國　　110 　年　　10　　月　　29　　日
                  民事第二庭  法　官　林伊倫
以上正本係照原本作成。
如不服本裁定關於核定訴訟標的價額部分，應於送達後十日內向
本院提出抗告狀，並繳納抗告費新臺幣一千元；其餘關於命補繳
裁判費部分，不得抗告。
中　　華　　民　　國　　110 　年　　10　　月　　29　　日
                              書記官　黃品蓉
附表：
編號 土地坐落     面積 權利範圍 應買金額（新臺幣） 1 縣市 鄉鎮市區 段 小段 地號 平方公尺    臺北市 信義區 逸仙 二 200 283 萬分之2222 5,600萬元  備考        

編號 建號 基地坐落 --------------- 建物門牌 建築式樣主要建築材料及房屋層數 建築面積（平方公尺）  權利範圍 應買金額（新臺幣）     樓層面積 合計 附屬建物主要建築材料及用途   1 2875 臺北市○○區○○段○○段000地號 --------------- 臺北市○○區○○○路○段000巷00號 7層樓鋼筋混凝土造 1層：117.97 合計：117.97 雨遮 （3.83）、平台 （13.82） 1分之1 1,840萬元  備考 含共同使用部分逸仙段二小段2904建號，權利範圍千分之646